行　政　法　院　裁　定　　　　　　　　　　　　　　八十七年度裁字第二二八號
　　聲　請　人　甲○○
右聲請人因有關土地事務事件，對本院中華民國八十六年十一月十八日八十六年度裁
字第一六四○號裁定，聲請再審。本院裁定如左︰
　　主  文
再審之聲請駁回。
　　理  由
按當事人對於本院所為之裁定聲請再審，必須原裁定具有行政訴訟法第二十八條所列
各款情形之一者，始得為之，此觀之同法第三十條準用第二十八條之規定殊明。同法
第二十八條第一款所謂「適用法規顯有錯誤者」，係指原判決所適用之法規與現行法
律有所牴觸或有效之判例、解釋有所違反者而言，至於事實認定錯誤或法律上見解之
歧異，不得謂為適用法規顯有錯誤。又同條第二款所謂「判決理由與主文顯有矛盾」
，係指判決理由與主文之內容適得其反而言。判決理由與事實之記載不甚適合或判決
理由不備，均屬判決違背法令問題，並非理由與主文矛盾，自不得為再審之事由（本
院六十年裁字第八七號判例參照）。本件聲請人前因有關土地事務事件，提起行政訴
訟，為本院八十六年度裁字第一六四○號裁定（以下稱原裁定）以相對人行政院國軍
退除役官兵輔導委員會（以下稱相對人）八十五年八月二十一日輔捌字第四○七八
號書函復聲請人，不同意聲請人有關放領事項之請求，非行政處分；從而，縱相對人
就聲請人陳請事項有不作為情形，該事項既屬有關放領者，仍係私權事項，相對人之
不作為亦係私法上之不作為，非關行使公權力之不作為，亦無從視為行政處分而許對
之提起行政訴訟。且聲請人主張其為本件系爭二筆土地之現耕人，依國有財產局八十
一年一月三日會議結論，應由相對人列冊移交國有財產局辦理放領，況其開墾系爭二
筆土地，亦取得耕作權，得進而取得所有權云云，均與相對人行使公權力之行為無關
，難據以認相對人該函為行政處分為由，以聲請人行政訴訟不合法，裁定駁回。核其
適用法規並無違誤，且與判例、解釋亦無牴觸，自無適用法規顯有錯誤之情事。聲請
人認原裁定有行政訴訟法第二十八條第二款再審事由，無非以：不作為涵蓋拒絕之意
，相對人拒絕同意其放領公地之意思表示，應屬消極行政處分，原裁定認非行政處分
裁定駁回，於法不合為其論據。然查，相對人係消極拒絕成立放領之私權法律關係，
而非消極不為公權力之處理，無消極行政處分存在可言。原裁定據以裁定駁回聲請人
之訴，理由與主文一致，並無矛盾情節存在。綜上陳述，聲請人以行政訴訟法第二十
八條第一款及第二款再審事由，聲請再審，洵無理由，應予駁回。
據上論結，本件再審之聲請為無理由，爰依行政訴訟法第三十三條、民事訴訟法第五
百零七條、第五百零二條第二項，裁定如主文。
中    華    民    國     八十七      年      二      月     二十七      日
                    行 政 法 院 第 五 庭
                                審 判 長 評  事      葉  振  權
                                         評  事      高  啟  燦
                                         評  事      沈  水  元
                                         評  事      林  清  祥
                                         評  事      劉  鑫  楨
右  正  本  證  明  與  原  本  無  異
                                         法院書記官  張  惠  美
中    華    民    國     八十七      年      三      月       二        日
